# 补交以前年度企业年金是属于差错调整吗?

提问人：txt007 时间：2016-02-01 10:29:28
在审一家单位， 2015 年出了个年金实施方案，方案自 2015 年 1 月 1 日起施行，方案中明确设立补偿缴费，补偿缴费总额追溯至 2004 年5 月。现在问题是补追溯到 2004 年的单位缴费，如何处理，是做为差错调整还是？

回答人：chenyiwei
该年金方案在以前年度并不存在，自然也就不存在相应的缴费义务，因此根据本年度内新生效的年金计划补交以前年度的年金交费不构成前期差错，其影响全部计入本年度的损益。

提问人：nenhui 时间：2016-12-21 16:59:58
陈版，今天，我所接了个：企业年金财务报表审计，请问有没有可以参考的审计报告、附注模板?谢谢！！

回答人：chenyiwei
抱歉，没有专门模板，但一般可以按照《企业会计准则第 10 号——企业年金基金》及其应用指南规定的报表格式，参考一般证券投资基金的附注披露格式。